臺灣高等法院臺南分院刑事判決　　　　九十一年度上易字第三七二號　Ａ
　　　上　訴　人
　　　即　被　告　甲　○　○
右上訴人因違反槍砲彈藥刀械管制案件，不服臺灣嘉義地方法院九十一年度易字第六
四號中華民國九十一年二月八日第一審判決（起訴案號：臺灣嘉義地方法院檢察署九
十年度偵字第七七一三號），提起上訴，本院判決如左：
      主      文
上訴駁回。
      事      實
一、甲○○於民國八十八年一月間某日夜間，在雲林縣斗南市夜市，向年籍不詳攤販
    購入武士刀乙把，未經許可而持有，旋將該武士刀攜回嘉義縣朴子市○○○路七
    三號住處藏放，而於斗南夜市至其住處間之公共場所攜帶該武士刀。嗣於九十年
    十一月十六日十六時許，為警方在其住處查獲，並扣得武士刀一把。
二、案經嘉義縣警察局朴子分局移送臺灣嘉義地方法院檢察署檢察官偵查起訴。
      理      由
一、訊據上訴人即被告甲○○雖供承有於右揭時地購得前開武士刀乙把後，即攜回藏
    置於其住處，惟矢口否認有違反槍砲彈藥刀械管制條例之犯行，辯稱：伊不知武
    士刀係政府查禁管制刀械等語。
二、惟查被告甲○○有於右揭時地購得前開武士刀乙把後，即攜回藏置於其住處之事
    實，業據被告甲○○於警訊及偵審中坦承不諱，並有武士刀乙把扣案足資佐證，
    又前開武士刀乙把經嘉義縣警察局鑑定結果，認係槍砲彈藥刀械管制條例列管之
    刀械，有嘉義縣警察局九十年十一月二十二日嘉縣警保字第五八○○五號函乙紙
    附卷足憑（詳警卷第五頁）。次按扣案武士刀乙把，案發時藏放於被告甲○○家
    中，經警方前往查扣等情，亦有嘉義縣警察局朴子分局扣押筆錄一紙在卷可稽，
    足證被告甲○○前開所供，洵與事實相符，自足作為被告甲○○論罪科刑之基礎
    。
三、按武士刀乃槍砲彈藥刀械管制條例第四條第一項第三款所規定管制刀械；又不得
    因不知法律而免除刑事責任，槍砲彈藥刀械管制條例第四條、刑法第十六條前段
    分別定有明文。被告甲○○空言辯稱：伊不知武士刀為管制刀械云云，自難採信
    。故被告甲○○非法持有武士刀犯行，事證明確，堪以認定。
四、被告甲○○於夜間在斗南夜市購入後，即從該地攜至其家中公共場所攜帶為之。
    核其所為，係犯槍砲彈藥刀械管制條例第十五條第一款、第二款於夜間在公共場
    所攜帶刀械罪。公訴人認被告甲○○係違反槍砲彈藥刀械管制條例第十四條第三
    項之罪，起訴法條，尚有未洽，應予變更。其未經許可無故持有武士刀之輕行為
    ，應為於夜間在公共場所未經許可攜帶武士刀之重行為所吸收，不另論罪。公訴
    人雖僅就被告持有武士刀之行為起訴，惟被告甲○○於夜間在公共場所攜帶武士
    刀之行為與其持有武士刀之行為，具有實質一罪關係，自得併予審理。
五、原審以被告罪證明確，因予適用槍砲彈藥刀械管制條例第十五條第一款、第二款
    、刑法第十一條前段、第四十一條第一項前段、第三十八條第一項第一款、罰金
    罰鍰提高標準條例第二條規定，並審酌被告犯罪動機、目的、手段及犯罪後態度
    與所生危害等一切情狀，量處有期徒刑三月，復依法諭知易科罰金以三百元折算
    一日之標準。扣案被告所有之武士刀一把，亦認定為違禁物，併依刑法第三十八
    條第一項第一款規定宣告沒收。本院經核原判決認事用法，並無不合，量刑亦稱
    允當。上訴意旨，指摘原判決不當，為無理由，應予駁回。
據上論斷，應依刑事訴訟法第三百六十八條，判決如主文。
本案經檢察官林炎昇到庭執行職務。
中    華    民    國      九十一      年      四      月      二十四    日
                                  臺灣高等法院臺南分院刑事第一庭
                                      審判長法官  茆    臺    雲
                                            法官  蔡    長    林
                                            法官  李    文    福
右正本證明與原本無異。
不得上訴。
                                      法院書記官  戴    淑    敏
中    華    民    國      九十一      年      四      月      二十五    日
附錄：本判決論罪科刑法條
槍砲彈藥刀械管制條例第十五條
未經許可攜帶刀械而有左列情形之一者，處一年以下有期徒刑：
一、於夜間犯之者。
二、於車站、埠頭、航空站、公共場所或公眾得出入之場所犯之者。
三、結夥犯之者。
